test/src/gt-norm-yamls/A-a_31_pieni_oahpa_gt-norm-dial_Var.gen.yaml
Config:
  hfst:
    Gen: ../../../src/generator-gt-norm.hfst
    Morph: ../../../src/analyser-gt-norm.hfst
  xerox:
    Gen: ../../../src/generator-gt-norm.xfst
    Morph: ../../../src/analyser-gt-norm.xfst
    App: lookup

Tests:

# todo:
# Proofread the gold standard (below)
# Then: linnrun analyser, then correct.


  Noun - pieni - ei tsekattu : # Noun 'small' - ei tsekattu
     pieni+A+Sg+Nom: pieni
     pieni+A+Sg+Gen: pienen
     pieni+A+Sg+Par: pientä
     pieni+A+Sg+Tra: pieneksi
     pieni+A+Sg+Abe: pienettä
     pieni+A+Sg+Ine: pienessä
     pieni+A+Sg+Ela: pienestä
     pieni+A+Sg+Ill: pienheen
     pieni+A+Sg+Ade: pienelä
     pieni+A+Sg+Abl: pieneltä
     pieni+A+Sg+All: pienele
     pieni+A+Sg+Ess: pienenä
     pieni+A+Pl+Nom: pienet
     pieni+A+Pl+Gen: [pienitten, pienten] # -ten on mahdollinen tässä sanaryhmässä, mutta se ei ole johdonmukaisesti toisin kuin sininen- ja veresryhmissä.
     pieni+A+Pl+Par: pieniä
     pieni+A+Pl+Tra: pieniksi
     pieni+A+Pl+Abe: pienittä
     pieni+A+Pl+Ine: pienissä
     pieni+A+Pl+Ela: pienistä
     pieni+A+Pl+Ill: pienhiin
     pieni+A+Pl+Ade: pienilä
     pieni+A+Pl+Abl: pieniltä
     pieni+A+Pl+All: pienile
     pieni+A+Pl+Ess: pieninä
     pieni+A+Pl+Com: pienine

     pieni+A+Sg+Compar+Nom: pienempi
     pieni+A+Sg+Compar+Gen: pienemän
     pieni+A+Sg+Compar+Par: pienempää
     pieni+A+Sg+Compar+Tra: pienemäksi
     pieni+A+Sg+Compar+Abe: pienemättä
     pieni+A+Sg+Compar+Ine: pienemässä
     pieni+A+Sg+Compar+Ela: pienemästä
     pieni+A+Sg+Compar+Ill: pienemphään
     pieni+A+Sg+Compar+Ade: pienemällä
     pieni+A+Sg+Compar+Abl: pienemältä
     pieni+A+Sg+Compar+All: pienemälle
     pieni+A+Sg+Compar+Ess: pienempännä
     pieni+A+Pl+Compar+Nom: pienemät
     pieni+A+Pl+Compar+Gen: pienemitten
     pieni+A+Pl+Compar+Par: pienempiä
     pieni+A+Pl+Compar+Tra: pienemiksi
     pieni+A+Pl+Compar+Abe: pienemittä
     pieni+A+Pl+Compar+Ine: pienemissä
     pieni+A+Pl+Compar+Ela: pienemistä
     pieni+A+Pl+Compar+Ill: pienemphiin
     pieni+A+Pl+Compar+Ade: pienemillä
     pieni+A+Pl+Compar+Abl: pienemiltä
     pieni+A+Pl+Compar+All: pienemille
     pieni+A+Pl+Compar+Ess: pienempinnä
     pieni+A+Pl+Compar+Com: pienempinne

     # Varengin varieteetissä lyhyt -i on myös mahdollista superlatiivissa, vaikka se ei ole kovin tavallista.
     # Katso Kainun kielen grammatikin (2014) s.183.

     pieni+A+Sg+Superl+Nom: [pieniin, pienin]
     pieni+A+Sg+Superl+Gen: [pieniimän, pienimän]
     pieni+A+Sg+Superl+Par: [pieniintä, pienintä]
     pieni+A+Sg+Superl+Tra: [pieniimäksi, pienimäksi]
     pieni+A+Sg+Superl+Abe: [pieniimättä, pienimättä]
     pieni+A+Sg+Superl+Ine: [pieniimässä, pienimässä]
     pieni+A+Sg+Superl+Ela: [pieniimästä, pienimästä]
     pieni+A+Sg+Superl+Ill: [pieniimphään, pienimphään]
     pieni+A+Sg+Superl+Ade: [pieniimällä, pienimällä]
     pieni+A+Sg+Superl+Abl: [pieniimältä, pienimältä]
     pieni+A+Sg+Superl+All: [pieniimälle, pienimälle]
     pieni+A+Sg+Superl+Ess: [pieniimpännä, pienimpännä]
     pieni+A+Pl+Superl+Nom: [pieniimät, pienimät]
     pieni+A+Pl+Superl+Gen: [pieniimitten, pienimitten]
     pieni+A+Pl+Superl+Par: [pieniimpiä, pienimpiä]
     pieni+A+Pl+Superl+Tra: [pieniimiksi, pienimiksi]
     pieni+A+Pl+Superl+Abe: [pieniimittä, pienimittä]
     pieni+A+Pl+Superl+Ine: [pieniimissä, pienimissä]
     pieni+A+Pl+Superl+Ela: [pieniimistä, pienimistä]
     pieni+A+Pl+Superl+Ill: [pieniimphiin, pienimphiin]
     pieni+A+Pl+Superl+Ade: [pieniimillä, pienimillä]
     pieni+A+Pl+Superl+Abl: [pieniimiltä, pienimiltä]
     pieni+A+Pl+Superl+All: [pieniimille, pienimille]
     pieni+A+Pl+Superl+Ess: [pieniimpinnä, pienimpinnä]
     pieni+A+Pl+Superl+Com: [pieniimpinne, pienimpinne]
